【裁判字號】    95,交聲,897
【裁判日期】    951020
【裁判案由】    聲明異議
【裁判全文】
臺灣彰化地方法院交通事件裁定    95年度交聲字第897、898號
移送機關      交通部公路總局台中區監理所彰化監理站
異議人即
受處分人      新萬祥交通有限公司
兼法定代理人  甲○○
上列受處分人因違反道路交通管理處罰條例案件，對於交通部公
路總局臺中區監理所彰化監理站民國95年9月19日所為之裁決處
分（彰監四字第裁64-HC0000000號、第裁64-HC0000000號），聲
明異議，本院裁定如下：
    主  文
異議駁回。
    理  由
一、按汽車駕駛人駕駛聯結車、大客車、大貨車，而使用註銷之
    駕駛執照駕車者，汽車所有人及駕駛人各處新臺幣（下同）
    4萬元以上8萬元以下罰鍰，並當場禁止該汽車駕駛人繼續駕
    駛及扣留其車輛牌照，駕駛執照應扣繳之，並記該汽車違規
    紀錄一次，道路交通管理處罰條例第21之1條第1項第5款、
    第2項前段、第3項定有明文。次按處理違反道路交通管理事
    件，有關文書送達之程序，依行政程序法之規定；送達，於
    應受送達人之住居所、事務所或營業所為之；不能依前2條
    規定為之，由郵政機關為送達者，得將文書寄存於送達地之
    郵政機關，違反道路交通管理事件統一裁罰基準及處理細則
    第5條、行政程序法第72條第1項前段、第73條第1項、第74
    條第2項分別定有明文。
二、原處分意旨略以：汽車駕駛人甲○○於民國95年7月14日15
    時50分許，駕駛新萬祥交通有限公司（下稱新萬祥公司）所
    有之車牌號碼233-GH號營業貨運曳引車，行經臺中縣大甲鎮
    ○○路與東西八路口處，因駕駛執照業經註銷仍駕車，爰依
    道路交通管理處罰條例第21之1條第1項第5款、第2項前段、
    第3項之規定，各處汽車所有人新萬祥交通有限公司及汽車
    駕駛人甲○○6萬元，新萬祥公司記汽車違規記錄1次，並扣
    繳汽車駕駛人甲○○駕駛執照。
三、異議意旨略以：本件異議人即汽車駕駛人甲○○其所有之車
    牌號碼QH-9679號自用小客車於93年間，因超速未繳罰鍰，
    遭註銷駕駛執照，惟當時該車並非甲○○本人所駕駛，違規
    通知單亦因住址變更而未收到，該裁決書並非合法送達，為
    此聲明異議等語。
四、經查：
（一）本件異議人甲○○所有之車牌號碼QH-9679號自小客車，
      前於93年1月24日9時56分，行經臺北縣深坑鄉阿柔村公館
      後時，因「駕駛人行車速度，超過規定之最高時速20公里
      以上」違規，經警以第CG0000000號舉發違反道路交通管
      理事件通知單舉發，惟甲○○並未於應到案日期即93年4
      月3日前到案，原處分機關乃於94年11月25日逕行裁決（
      彰監四字第裁64-CG0000000號），送達至甲○○之戶籍地
      址即彰化縣和美鎮○○路○段378號，並於94年12月1日寄
      存於和美郵局；上開裁決書經送達後，甲○○仍未依規定
      繳納罰鍰、繳送駕駛執照，原處分機關乃依修正前道路交
      通管理處罰條例第65條第1項規定，自94年12月26日起易
      處吊扣駕駛執照3個月，95年1月10日起易處吊銷，並逕行
      註銷駕駛執照等情，有彰化監理站94年11月25日彰監四字
      第裁64-CG0000000號違反交通管理事件裁決書、送達證書
      影本各1紙在卷可稽。異議人甲○○自90年8月13日起迄今
      ，戶籍地址皆為「彰化縣和美鎮○○里○○路○段378號」
      ，有甲○○個人基本資料1紙附卷可稽，揆諸上開法律規
      定，上開裁決書業已合法送達。異議人甲○○辯稱其於94
      年9月中旬搬遷至彰化縣和美鎮○○路○段20號，未居住於
      戶籍地址等語，惟按汽車汽車所有人名稱、地址等如有變
      更，均應向公路監理機關辦理登記，道路交通安全規則第
      23 條第1項訂有明文，異議人若已移居他處，自應依上揭
      規定向公路監理機關為變更登記以維自身權益，故原處分
      機關依上揭地址為送達，並無違誤，堪認前次裁決書業已
      符合行政程序法第74條規定為寄存送達，縱令異議人並未
      前往領取該通知書，仍自寄存之日起發生送達之效力。
（二）異議人甲○○於上述遭原處分機關易處註銷汽車駕駛執照
      後並未重新考領，而於95年7月14日15時50分許，駕駛新
      萬祥公司所有之車牌號碼233-GH號營業貨運曳引車，行經
      臺中縣大甲鎮○○路與東西八路口處，其駕駛執照業經註
      銷仍駕駛貨運車一情，有原處分機關彰監四字第裁
      64-HC0000000號、第裁64-HC0000000號裁決書、送達證書
      、臺中縣警察局舉發違反道路交通管理事件通知單，在卷
      足稽，本件違規事實甚為明確。
（三）異議人甲○○於本件時、地，無駕駛執照而駕駛異議人新
      萬祥公司所有之車號233-GH號營業貨運曳引車，其駕駛執
      照既經註銷，則原處分機關之處分即無不當，本件異議為
      無理由，應予駁回。
據上論斷，應依道路交通案件處理辦法第19條，裁定如主文。
中    華    民    國    95    年    10    月    20    日
                  交通法庭法  官  林欣苑
以上正本證明與原本無異。
如不服本裁定，應於裁定送達後五日內向本院提出抗告狀 (須附
繕本 )。
中    華    民    國    95    年    10    月    25    日
                          書記官  詹國立


司法院資訊處製作；財團法人民間司法改革基金會備份。
